【裁判字號】    98,中簡上,730
【裁判日期】    980915
【裁判案由】    違反電子遊戲場業管理條例
【裁判全文】
臺灣臺中地方法院刑事判決           98年度中簡上字第730號
即  被  告  乙○○
上列上訴人即被告因違反電子遊戲場業管理條例案件，不服本院
臺中簡易庭九十八年度中簡字第一六四八號中華民國九十八年六
月八日第一審簡易判決（聲請簡易判決處刑案號：臺灣臺中地方
法院檢察署九十八年度偵字第一○二五三號），提起上訴，本院
管轄之第二審合議庭判決如下：
    主    文
上訴駁回。
    犯罪事實及理由
一、證據能力之說明：
    按被告以外之人於審判外之陳述，雖不符刑事訴訟法第一百
    五十九條之一至第一百五十九條之四之規定，但經當事人於
    審判程序同意作為證據，法院審酌該言詞陳述或書面陳述作
    成時之情況，認為適當者，亦得為證據。刑事訴訟法第一百
    五十九條之五第一項定有明文。查本判決以下所引用被告以
    外之人於審判外所為之言詞或書面陳述，雖屬審判外之陳述
    ，但業經本院於審理時當庭提示而為合法之調查，公訴人及
    被告均表示同意作為證據（見本院卷第四七頁），本院審酌
    前開證據作成或取得之狀況，並無非法或不當取證之情事，
    且亦無顯不可信之情況，故認為適當而均得以作為證據，是
    前開證據依上開規定，均具有證據能力，先予敘明。
二、本案經本院審理結果，認為第一審簡易判決認事用法及量刑
    均無不當，應予維持，並引用第一審判決書記載之事實、證
    據及理由（如附件）。
三、上訴人即被告（下稱被告）略以：被告所陳設擺放之機具，
    係屬經濟部所核准之選物販賣機，並非屬電子遊戲場業管理
    條例所規範之電子遊戲機，原判決認其在機台內天車軌道上
    多加一條圓柱有改裝之嫌，惟此乃為防盜而設，並未妨礙物
    品掉落洞口，並未增加消費者夾取商品之難度，對於IC版、
    操作方法與功能亦無改變，何來改變機台之說，因而提起本
    件上訴。
四、然按選物販賣機二代機臺雖經行政院經濟部電子遊戲機評鑑
    委員會第八十二次會議認非屬電子遊戲機，惟經評鑑之機具
    如有修改，則非原始評鑑機種。查本件扣案機台之操作方式
    投入十元即可操作一次，若夾中該商品，並將該商品移至落
    物口而掉入取物口，操作者即可獲得該商品，若沒夾中商品
    ，該消費者所投入之十元即為機台所沒收。而機台內之物品
    市值是一千九百九十元等節，業據被告於警詢、偵查中坦認
    在卷，並有上開扣案物可資佐憑，堪信為真。顯見消費者每
    投入十元則僅有夾取機台內物品一次之機會，若夾中，即可
    以十元之對價取得機台內經被告設定為九百九十元之市值達
    一千九百九十元之物品，可知消費者能否取得扣案機台內之
    商品，仍有繫於不確定之操作技術，其操作之結果具有射悻
    性等情，乃屬無疑。被告雖辯稱：消費者只要投足九百九十
    元也可以保證取得該等物品云云，惟依上開機器操作之說明
    顯示，消費者操作本案機台時，仍有可能因該機台設定之把
    玩方式而以低於九百九十元之對價取得機台內之物品，則該
    機台已與上揭經經濟部評鑑通過之選物販賣機二代原始評鑑
    機種有所不同，被告所辯無足改變該扣案機台具有射悻娛樂
    效果之電子遊戲機之事實。況且被告於警詢中亦坦承有將待
    選取之物品以加裝鉛塊之盒子包裝，以增加消費者夾取物品
    之難度等語，再搭配上揭機台之操作方式，堪認被告所擺設
    之機台已非經濟部評定之「選物販賣機」無誤。
五、從而，本件經查獲之上揭機台實已與單純「選物販賣機」之
    定義與性質有所不符，非屬經濟部所評鑑認定之「選物販賣
    機」，依電子遊戲場業管理條例第四條第一項、第七條之規
    定，應屬電子遊戲場業管理條例所稱之電子遊戲機，甚為明
    灼。是被告辯稱該遊戲機係屬選物販賣機，非屬電子遊戲機
    云云，即不足採信。因而原審認上訴人即被告乙○○違反電
    子遊戲場業管理條例第二十二條之犯行，事證明確，並適用
    電子遊戲場業管理條例第二十二條，刑法第十一條前段、第
    四十一條第一項前段、第三十八條第一項第二款等規定，對
    被告量處拘役三十日，並諭知易科罰金之折算標準，及宣告
    扣案之選物販賣機二代（含ＩＣ板一片）一臺、十元硬幣計
    六百四十元、改造用之木頭二塊、塑膠圓柱二個、長方形木
    板一個、機臺商品售價牌一張、標示牌海報一張、MP3（含
    鉛塊三個重九九點零六公克）一個、MP4-4G情侶機（含鉛塊
    一個重三三點零二公克）一個、影音天使MP4（含鉛塊二個
    重五七點三六公克）一個，均沒收，認事用法均無不當之處
    ，量刑亦屬妥適。綜上所述，被告徒以上情，否認犯行，提
    起本件上訴，經核為無理由，應予駁回。
據上論斷，應依刑事訴訟法第四百五十五條之一第一項、第三項
、第三百六十八條、第三百七十三條，判決如主文。
本案經檢察官甲○○到庭執行職務。
中    華    民    國    98    年    9    月    15    日
                  刑事第十二庭  審判長法  官  楊文廣
                                      法  官  柯志民
                                      法  官  周玉蘭
以上正本證明與原本無異。
本件不得上訴。
                                      書記官  黃泰能
中    華    民    國    98    年    9    月    15    日


司法院資訊處製作；財團法人民間司法改革基金會備份。
